【裁判字號】    89,上易,1560
【裁判日期】    891012
【裁判案由】    傷害
【裁判全文】
臺灣高等法院臺南分院刑事判決             八十九年度上易字第一五六號   Ｇ
      上  訴  人
      即  被  告  甲  ○  ○
右上訴人因傷害案件，不服臺灣臺南地方法院八十九年度易字第一四八九號中華民國
八十九年八月四日第一審判決（起訴案號：臺灣臺南地方法院檢察署八十九年度偵字
第二三六號），提起上訴，本院判決如左：
      主      文
上訴駁回。
      事      實
一、乙○○於民國八十八年十一月十二日十九時二十分許，因不滿郭秋茂將車停在台
    南縣關廟鄉○○路○段十五號其住處前，乃與郭秋茂發生爭執，因乙○○之子甲○○以腳踢郭秋茂所駕之車，致郭秋茂心生不滿，乃基於傷害之犯意，下車與乙○○理論，竟基於傷害人身體之犯意，以手推倒乙○○，致乙○○受有後頭部瘀
    腫（一Ｘ一公分）、左手第二指瘀腫（一Ｘ一公分）、右手背挫傷（０．五Ｘ０
    五公分）、右膝蓋挫傷兩處（一．五Ｘ一．五公分、二Ｘ一．五公分）之傷害（
    郭秋茂業經原審依傷害罪判處拘役二十日確定）。乙○○倒地後，乃與其妻丙○○○、子甲○○共同基於傷害郭秋茂之犯意聯絡，由乙○○手持磚塊與丙○○○
    、甲○○徒手共同毆打郭秋茂，致郭秋茂頭部受有後枕部（耳後）挫傷（三．五
    Ｘ三．五公分）、正前胸部挫傷（六Ｘ二．五、十二Ｘ二公分）、腹部挫傷（六
    ．五Ｘ二公分）、左小腿挫傷（四．五Ｘ二公分）等傷害。
二、案經郭秋茂訴由台南縣警察局歸仁分局報告台灣台南地方法院檢察署檢察官偵查
    起訴。
      理      由
一、訊據上訴人即被告乙○○、甲○○、丙○○○均矢口否認有何傷害犯行，被告乙○○辯稱：「郭秋茂停車在我家門口，我要他不要停車，他先我三字經，把我
    推倒後又用腳踢我肚子。沒有打郭秋茂。我兒子甲○○看我被打，於是走過來，
    但被郭秋茂以手勒脖子，雙方跌倒後就互毆」云云，被告丙○○○辯稱：「郭秋
    茂停車在我家門口，我們要他不要停車，當時他已坐在車上我們，之後他下車
    打我先生。我沒有打郭秋茂。」云云，被告甲○○辯稱：「郭秋茂的頭部傷害是
    他自己撞到電線杆的」云云。經查：被告乙○○、甲○○、丙○○○共同圍毆郭
    秋茂之犯行，業據告訴人郭秋茂指訴明確，核與目擊證人即郭秋茂之妻沈佳蓉證
    述情節相符，並有台南市立醫院驗傷診斷書一紙、照片十三張在卷足憑，郭秋茂
    被毆傷當日所穿灰色無袖背心之前後領口均已撕扯破裂，眼鏡鏡片亦破裂，亦經
    原審當庭勘驗無誤，製有筆錄附卷為憑，被告三人共同傷害郭秋茂，事證至明，
    彼等所辯不足採信，犯行應堪認定。
二、核被告三人所為均係犯刑法第二百七十七條第一項之罪。被告乙○○、甲○○、
    丙○○○就上開犯行，有犯意聯絡及行為分擔，均為共同正犯。
三、原審依審理結果，適用刑法第二十八條、第二百七十七條第一項、第四十一條，
    罰金罰鍰提高標準條例第一條前段、第二條，於審酌被告等犯罪之動機、目的、
    手段、犯罪後之態度等一切情狀，各量處拘役五十日，並諭知如易科罰金均以三
    百元折算一日。經核原判決認事用法，均無違誤，量刑亦屬妥適。上訴意旨，仍
    執陳詞，否認有傷害郭秋茂之施行，任意指摘原判決不當，為無理由，應予駁回
    。
據上論斷，應依刑事訴訟法第三百六十八條，判決如主文。
本案經檢察官李傳來到庭執行職務。
中    華    民    國      八十九      年      十      月      十二    日
                                  臺灣高等法院臺南分院刑事第六庭
                                      審判長法官  林    金    村
                                            法官  徐    宏    志
                                            法官  顏    基    典
右正本證明與原本無異。
不得上訴。
                                      法院書記官  徐    瑞    清
中    華    民    國      八十九      年      十      月     十三       日
附錄：本判決論罪科刑條文
刑法第二百七十七條第一項：
傷害人之身體或健康者，處三年以下有期徒刑，拘役或一千元以下罰金。


司法院資訊處製作；財團法人民間司法改革基金會備份。
